Inventaris van de kopieën der archieven van de Gaarders van de impost op het trouwen en begraven in Alblasserdam
Nationaal Archief, Den Haag
DTB Gaarders kopie Zuid-Holland; Alblasserdam
DTB Alblasserdam
0 0
GEGAAZH004
??? meter; ??? inventarisnummers
Gescande fotokopieën van normale geschreven en gedrukte teksten. De Nederlandstalige stukken van vóór ca. 1700 zijn geschreven in het gotische cursiefschrift, met name in de oud-Hollandse klerkencursief.
Nationaal Archief, Den Haag
Gaarders van de impost op het trouwen en begraven te Alblasserdam
Tussen 1695 en 1806 werd in het gewest Holland een speciale belasting (impost) geheven op het trouwen en op het begraven. De hoogte van de aanslag was afhankelijk van de welstand van degenen die het huwelijk aangingen resp. degene die begraven werd. In deze archieven vindt men, geordend op datum van aanslag, de namen van de huwelijkspartners/overledenen en gegevens omtrent de aanslag.
Archiefvorming
Geschiedenis van het archiefbeheer
De verwerving van het archief
3.04
Aanwijzingen voor de gebruiker
Openbaarheidsbeperkingen
Volledig openbaar
De collectie is een duplicaat van een archief in eigen beheer.
Materiële beperkingen
Aanvraaginstructie
Van de documenten die in deze archiefinventaris zijn beschreven, kunnen de originelen niet geraadpleegd worden. Deze zijn overgedragen aan het gemeentebestuur van de gemeente vanwaar ze afkomstig zijn, ter opneming en bewaring in de gemeentelijke archiefbewaarplaats.
Verwant materiaal
Beschikbaarheid van kopieën
Beschrijving van de series en archiefbestanddelen
- ALBLASSERDAM (GAARDERSARCHIEVEN)
  Originelen berusten bij het Gemeente archief Dordrecht.
  - Register van ontvangst van de impost op het trouwen, op het begraven., 1695 december 31-1791 december 23 en 1794 juli 14.; 1.I-1.IV
    - 1695-1735.trouwen, 1.I
    - 1736-1791.trouwen, 1.II
    - 1695-1741.begraven, 1.III
    - 1742-1792.begraven, 1.IV
  - Aantekeningen van de ontvangst van de impost op het trouwen, en op het begraven., 1794 januari 4-1795 mei 4 en 1796 januari 22 en 1794 juli 10-1795 juni 24.; 2
  - Bijlagen., 3
  - Aantekeningen van de ontvangst van de impost op het trouwen., 1802 februari 12-october 18; 4
  - Aantekeningen van de ontvangst van de impost op het begraven., 1802 januari 4-maart 30 en mei 19-1803 april 28.; 5